【裁判字號】    97,訴,196
【裁判日期】    970227
【裁判案由】    給付貨款
【裁判全文】
臺灣臺中地方法院民事判決             97年度訴字第196號
原      告  九大全球生鮮開發有限公司
法定代理人  乙○○
訴訟代理人  丁○○
            甲○○
被      告  四季風和迴轉火鍋有限公司
法定代理人  丙○○
被      告  四季和風迴轉火鍋有限公司
法定代理人  丙○○
被      告  四季和風有限公司
法定代理人  丙○○
被      告  四季風和食品有限公司
法定代理人  丙○○
被      告  丙○○即四季風和.
上當事人間請求給付貨款事件，本院於民國97年2月19日言詞辯
論終結，判決如下：
    主    文
被告四季風和迴轉火鍋有限公司應給付原告新台幣貳拾參萬捌仟
捌佰肆拾伍元，及自民國九十六年十二月十九日起至清償日止，
按週年利率百分之五計算之利息。
被告四季和風迴轉火鍋有限公司應給付原告新台幣陸拾壹萬捌仟
玖佰柒拾玖元，及自民國九十六年十二月十九日起至清償日止，
按週年利率百分之五計算之利息。
被告四季和風有限公司應給付原告新台幣參拾肆萬陸仟玖佰參拾
參元，及自民國九十六年十二月十九日起至清償`日止，按週年
利率百分之五計算之利息。
被告四季風和食品有限公司應給付原告新台幣參拾捌萬捌仟零肆
拾貳元，及自民國九十六年十二月十九日起至清償日止，按週年
利率百分之五計算之利息。
被告丙○○（即四季風和餐廳）應給付原告新台幣玖萬捌仟零玖
拾玖元，及自民國九十六年十二月十九日起至清償日止，按週年
利率百分之五計算之利息。
訴訟費用新台幣壹萬柒仟捌佰參拾元由被告四季風和迴轉火鍋有
限公司負擔百分之十四即新台幣貳仟肆佰玖拾陸元，由被告四季
和風迴轉火鍋有限公司負擔百分之三十七即新台幣陸仟伍佰玖拾
柒元，由被告四季和風有限公司負擔百分之二十即新台幣參仟伍
佰陸拾陸元，由被告四季風和食品有限公司負擔百分之二十三即
新台幣肆仟壹佰零壹元，餘新台幣壹仟零柒拾元由被告丙○○（
即四季風和餐廳）負擔。
本判決於原告各以新臺幣柒萬伍仟元、新台幣貳拾萬元、新台幣
壹拾壹萬元、新台幣壹拾貳萬伍仟元及新台幣參萬元分別為被告
四季風和迴轉火鍋有限公司、被告四季和風迴轉火鍋有限公司、
被告四季和風有限公司、四季風和食品有限公司及被告丙○○（
即四季風和餐廳）供擔保後，得假執行。
    事實及理由
一、被告均未於言詞辯論期日到場，核無民事訴訟法第386條各
    款所列情形，爰依原告聲請，由其一造辯論而為判決。
二、原告主張：原告係火鍋原料供應商，而被告丙○○於台中市
    所成立之迴轉火鍋連鎖店計有安和店即被告四季風和迴轉火
    鍋有限公司、河南店即被告四季和風迴轉火鍋有限公司、國
    光店即被告四季和風有限公司、向上店即被告四季風和食品
    有限公司）、五權店即四季風和餐廳，被告四季風和迴轉火
    鍋有限公司、被告四季和風迴轉火鍋有限公司、被告四季和
    風有限公司、被告四季風和食品有限公司及被告丙○○（即
    四季風和餐廳）並分別以各該公司及餐廳名義向原告購買火
    鍋原料，而由原告之台中營業所出貨予各該被告公司及餐廳
    ，貨款則採月結方式。然因媒體曾對丙○○為不利之報導，
    致被告給付原告作為貨款用之客戶支票遭退票，迄至民國96
    年9月26日前，總計被告四季風和迴轉火鍋有限公司、被告
    四季和風迴轉火鍋有限公司、被告四季和風有限公司、被告
    四季風和食品有限公司及被告丙○○（即四季風和餐廳）積
    欠原告之貨款與加值型營業稅金額分別為新台幣（下同）23
    8,845元、618,979元、346,933元、388,042元及98,099元，
    則依民法第367條規定，被告自負有給付本件價金之義務。
    爰本於買賣之法律關係，提起本件訴訟。並聲明：（1）被
    告四季風和迴轉火鍋有限公司應給付原告238,845元，及自
    96年12月19日起至清償日止，按週年利率百分之5計算之利
    息；（2）被告四季和風迴轉火鍋有限公司應給付原告
    618,979元，及自96年12月19日起至清償日止，按週年利率
    百分之5計算之利息；（3）被告四季和風有限公司應給付原
    告346,933元，及自96年1 2月19日起至清償日止，按週年利
    率百分之5計算之利息；（4）被告四季風和食品有限公司應
    給付原告388,042元，及自96年12月19日起至清償日止，按
    週年利率百分之5計算之利息；（5）被告丙○○（即四季風
    和餐廳）應給付原告98,099元，及自96年12月19日起至清償
    日止，按週年利率百分之5計算之利息；（6）願供擔保，請
    准宣告假執行。
三、被告未於言詞辯論期日到場，惟據其以前提出之異議書狀，
    其陳述略以：本件債務尚有糾葛等語。
四、原告主張之前開事實，業據其提出支票及退票理由單、出貨
    單、統一發票及請款單為證，自堪信為真正。被告雖空言泛
    稱本件債務尚有糾葛云云，惟未具體主張及舉證伊等有何拒
    付本件買賣價款之依據，是被告所辯，自無可採。從而，原
    告依買賣法律關係，請求：（1）被告四季風和迴轉火鍋有
    限公司應給付原告238,845元，及自支付命令送達後之96年
    12 月19日起至清償日止，按週年利率百分之5計算之利息；
    （2 ）被告四季和風迴轉火鍋有限公司應給付原告618,979
    元，及自支付命令送達後之96年12月19日起至清償日止，按
    週年利率百分之5計算之利息；（3）被告四季和風有限公司
    應給付原告346,933元，及自支付命令送達後之96年12月19
    日起至清償日止，按週年利率百分之5計算之利息；（4）被
    告四季風和食品有限公司應給付原告388,042元，及自支付
    命令送達後之96年12月19日起至清償日止，按週年利率百分
    之5計算之利息；（5）被告丙○○（即四季風和餐廳）應給
    付原告98,099元，及自支付命令送達後之96年12月19日起至
    清償日止，按週年利率百分之5計算之利息，為有理由，應
    予准許。
五、本件訴訟費用額確定為17,830元，由敗訴之被告四季風和迴
    轉火鍋有限公司負擔百分之14即2,496元，被告四季和風迴
    轉火鍋有限公司負擔百分之37即6,597元，被告四季和風有
    限公司負擔百分之20即3,566元，被告四季風和食品有限公
    司負擔百分之23即4,101元，餘1,070元由被告丙○○（即四
    季風和餐廳）負擔。
六、原告陳明願供擔保，請求宣告假執行，核無不合，爰酌定相
    當之擔保金額，予以准許。
七、訴訟費用負擔之依據：民事訴訟法第78條、第85條第1項後
    段。
中    華    民    國    97    年    2    月    27    日
                  民事第二庭    法  官  吳美蒼
以上正本係照原本作成。
如對本判決上訴，須於判決送達後20日內向本院提出上訴狀（須
附繕本）。
中    華    民    國    97    年    2    月    27    日
                                書記官0


司法院資訊處製作；財團法人民間司法改革基金會備份。
